# 同一控制下分次投入

提问人：duyitao2006 时间：2011-08-18 10:56:39
公司于 3 月底将分公司净资产投入B公司，占比60%，认定为同一控制下合并， 5 月份又投入 4000 万，占比70%。该如何进行长股的账务处理，如何抵销？求高人解答

回答人：chenyiwei
第一次出资是用分公司的整体经营性资产，第二次用现金？这两次出资是否存在关联，即是分次出资还是单独的增资？

回答人：chenyiwei
回复 duyitao2006 的帖子
B公司作为新设企业，对其接受投资方投入的各项资产、负债可按评估值进行初始计量，并据此确定注册资本和实收资本金额。但这一过程并非国有非公司制企业改建为公司，所以投资方的长期股权投资应按投出净资产的原账面价值计量，无损益或资本公积影响。你公司在编制合并报表时，应把基准日的评估增值以及与之相对应的后续折旧、摊销等在合并报表层面冲回，恢复到原先的账面价值计量基础。

回答人：chenyiwei
回复 duyitao2006 的帖子
2 号准则第三条（一）适用于同一控制下企业合并的合并方（本案例中为B公司）的处理。现在所讨论的是B公司的控股股东（本公司）如何处理，这是两个不同的问题。对本公司而言，这不是同一控制下企业合并，而是没有商业实质的非货币性资产交换。

回答人：chenyiwei
回复 duyitao2006 的帖子
由于B公司是新设的，其中部分资产、负债系由你公司投入，这部分资产、负债在交易前后都在你公司的控制范围之内，所以其风险、报酬并未转移到你公司的控制范围之外。对于其他股东投入的业务中包含的经营性资产，对你公司而言，合并报表层面才按企业合并处理，即你公司是以放弃原投资资产上的部分权益为对价，取得了原为其他股东所有的另一部分经营性净资产上的部分权益。